【裁判字號】    95,裁,1484
【裁判日期】    950713
【裁判案由】    就業服務法
【裁判全文】
最  高  行  政  法  院  裁  定
                                     95年度裁字第01484號
上  訴  人  甲○○
被 上訴 人  高雄市政府
代  表  人  乙○○
上列當事人間因就業服務法事件，上訴人對於中華民國94年2月
24日高雄高等行政法院93年度簡字第381號判決，提起上訴，本
院裁定如下：
    主  文
上訴駁回。
上訴審訴訟費用由上訴人負擔。
    理  由
一、對於適用簡易程序之裁判提起上訴，須經本院許可，且該許
    可以訴訟事件所涉及之法律見解具有原則性者為限，行政訴
    訟法第235條定有明文。所謂法律見解具有原則性，係指該
    事件所涉及之法律問題意義重大，而有加以闡釋之必要情形
    而言，非以其對於該訴訟當事人之勝敗有無決定性影響為斷
    ；例如對行政命令是否牴觸法律所為之判斷，或就同類事件
    高等行政法院所表示之見解相互牴觸，有由本院統一法律上
    意見或確認其意見之必要情形屬之。
二、本件上訴人未經申請聘僱許可，於93年5月7、8日，非法容
    留越南籍船員LE VAN HUNG（1978年5月12日生、船員證字號
    ：PT A0000000A，下稱L君）及PHAN VAN THANH（1965年2月
    15日生、船員證字號：PTAN0000000，下稱P君）在其所經營
    位於高雄市○○區○○街8號之「宏機冷氣行」從事工作，
    於同年5月8日為高雄市政府警察局鹽埕分局建國四路派出所
    派員當場查獲，並於調查後將全案移請被上訴人查處，經被
    上訴人審查屬實，乃依就業服務法第44條及第63條第1項規
    定，裁處上訴人新臺幣15萬元。上訴人不服，循序提起行政
    訴訟，經原審駁回其訴。上訴人仍不服，提起上訴，主張：
    L君及P君於警訊製作筆錄之程序無瑕疵，亦不一定保證渠等
    之陳述符合事實，原審認製作警訊筆錄無瑕疵，即等於陳述
    符合事實，顯已違反經驗論理與採證法則。且L君及P君在船
    上待命時，本即享有伙食供應，其有三餐果腹，並無任何問
    題，於此情形，自無庸為圖兩餐（中、晚餐）溫飽而終日在
    上揭「宏機冷氣行」工作而不計薪資。是L君及P君在警訊所
    供，明顯違反情理、經驗法則，詎原審對此竟不經言詞辯論
    程序即逕為採認，違反訴訟法則云云。經核上訴論旨無涉及
    法律見解具有原則性，而需由本院加以闡釋之必要，上訴人
    提起上訴，不合前揭規定，不應許可，其上訴難謂合法，應
    予駁回。
三、依行政訴訟法第249條第1項前段、第104條、民事訴訟法第
    95條、第78條，裁定如主文。
中    華    民    國    95    年    7     月    13    日
                  第三庭審判長法  官  趙  永  康
                              法  官  黃  璽  君
                              法  官  侯  東  昇
                              法  官  黃  淑  玲
                              法  官  林  文  舟
以  上  正  本  證  明  與  原  本  無  異
中    華    民    國    95    年    7     月    14    日
                              書記官  王  福  瀛


司法院資訊處製作；財團法人民間司法改革基金會備份。
